福建金門地方法院刑事判決　　　　　　　　　　　　　　九十二年度易字第五七號
　　公　訴　人　福建金門地方法院檢察署檢察官
　　被　　　告　甲○○
　　　　　　　　乙○○
右列被告等因贓物案件，經檢察官提起公訴（九十二年度偵字第三九二號、第四四三
號），被告二人於審理程序中就被訴事實均為有罪之陳述，審判長於聽取當事人之意
見後，由本院合議庭裁定進行簡式審判程序，茲判決如左：
    主    文
甲○○共同牙保贓物，處有期徒刑陸月，如易科罰金，以佰元折算壹日。
乙○○共同牙保贓物，處有期徒刑肆月，如易科罰金，以佰元折算壹日。
    事    實
一、甲○○、乙○○於民國九十一年十二月三十日，在甲○○位於金門縣金城鎮○○
    街十二號住處，見甲○○之丈夫洪勇龍（由檢方通緝中）打開一紙箱，內有金牌
    上百面（詳細數量不詳），洪勇龍即告知甲○○、乙○○二人係其於當日凌晨，
    自金門縣「李光前將軍廟」內竊盜而得之贓物。詎甲○○與乙○○二人明知該批
    金牌為贓物，竟共同基於搬運及牙保贓物之犯意聯絡，先於九十二年一月二日夜
    間某時許，乙○○介紹不知情之王國團（已由檢方另為不起訴處分）予洪勇龍，
    透過王國團安排，委託亦不知情之姓名、年籍不詳綽號「大情」大陸籍成年男子
    ，以其所有大陸漁船自金門縣金沙鎮洋山附近岸際，將裝有金牌之該紙箱搬運至
    「大情」位於大陸地區大嶝島之住處。同年月三日，甲○○、乙○○與洪勇龍三
    人利用小三通之機會，搭乘「馬可波羅」船，自金門水頭碼頭出境到大陸廈門和
    平碼頭，再轉搭計程車前往「大情」之住處，取回該裝有金牌之紙箱，當晚並投
    宿於廈門「華僑酒店」，隨即將該批金牌攜往位於廈門市○○街十號之「金得利
    首飾加工行」，先由甲○○持一條刻有「李光前」字樣項鍊，進入該店兌換人民
    幣四千二百二十五元，再由甲○○接續與乙○○共同進入該店將該批金牌全數典
    當，兌換人民幣約十六萬元，以此方式牙保銷贓，而使偵查機關無從查緝。同年
    月四日，洪勇龍接洽另一姓名、年籍不詳之大陸人士，將人民幣全數兌換成新台
    幣（下同）約八十萬元。三人於同年月七日返金後，洪勇龍即支付五萬元予乙○
    ○、分予甲○○十五萬元作為代價。嗣由金門縣警察局循線查獲。
二、案經金門縣警察局移送福建金門地方法院檢察署檢察官偵查起訴。
    理    由
一、右揭事實，業據被告甲○○、乙○○於警詢、偵查及本院審理時均坦承不諱，核
    與證人王國團於偵查中所證述之情節相符，復有洪勇龍電話雙向通聯資料一紙、
    照片十二幀等物在卷可查；且該批金牌確係「李光前將軍廟」失竊之贓物，有金
    門縣警察局受理刑事案件報案三聯單、內政部警政署刑事警察局九十二年八月二
    十八日刑醫字第０九二０一五一五三二號鑑驗書各一紙附卷可稽，足認被告二人
    之自白與事實相符，均堪採信，本件事證明確，被告二人犯行，洵堪認定。
二、按刑法第三百四十九條第一項之收受贓物罪，係指無償取得贓物即受贈之情形而
    言，倘係介紹贓物買賣或其他交易，則為牙保贓物（最高法院八十五年度台非字
    第三０五號判決意旨參照）。本件被告二人均明知洪勇龍所交付之金牌等物品，
    係其竊得之贓物，竟運往廈門並持往質當換價，得款交與洪勇龍，洪勇龍再將所
    得款項分予被告二人，則被告二人為竊盜犯搬運並媒介銷贓並獲取酬勞，並非無
    償取得該等贓物，其行為應屬刑法第三百四十九條第二項之搬運及牙保贓物，而
    非同條第一項之收受贓物自明。
三、核被告二人所為，均係犯刑法第三百四十九條第二項之搬運贓物罪及同條項之牙
    保贓物罪。被告二人就上開二罪間，具有犯意聯絡及行為分擔，為共同正犯。又
    被告二人利用不知情之「大情」搬運贓物，自屬間接正犯。查被告甲○○先持一
    條刻有「李光前」字樣項鍊，進入「金得利首飾加工行」換價，再與被告乙○○
    共同進入該店將該批金牌全數典當，時間上相銜接、地點上相關聯，係犯罪行為
    之數個舉動接續進行，為接續犯。次查被告二人以搬運贓物往大陸地區之方式牙
    保銷贓，所犯上開二罪間有方法、結果之牽連關係，應從較重之牙保罪處斷。
四、爰審酌被告二人之平日素行、犯罪之動機、目的、犯罪所得、所生危害及犯罪後
    尚能坦承犯行之態度尚屬良好等一切情狀，分別量處如主文所示之刑（雖公訴人
    對被告甲○○、乙○○分別為具體之求刑判處有期徒刑一年、八月，經審酌被告
二人之犯罪動機、手段及犯後態度等情狀，仍嫌過重，本院自不受其求刑之拘束
    ，併此敘明），並諭知易科罰金之折算標準，以示懲儆。
據上論斷，應依刑事訴訟法第二百七十三條之一第一項、第二百九十九條第一項前段
，刑法第二十八條、第三百四十九條第二項、第五十五條、第四十一條第一項前段，
罰金罰鍰提高標準條例第一條前段、第二條，判決如主文。
本案經檢察官莊榮松到庭執行職務。
中      華      民      國    九十三    年      二      月    二十五    日
                                  福建金門地方法院刑事庭
                                      法  官  林鈺琅
右正本證明與原本無異。
如不服本判決，應於判決送達後十日內向本院提出上訴狀，上訴於福建高等法院金門
分院（須附繕本）。
                                      書記官  董培祥
中      華      民      國    九十三    年      二      月    二十五    日
附錄本案論罪科刑法條：
刑法第三百四十九條第二項：
搬運、寄藏、故買贓物或為牙保者，處五年以下有期徒刑、拘役或科或併科一千元以
下罰金。
